【裁判字號】    99,上易,974
【裁判日期】    990722
【裁判案由】    傷害
【裁判全文】
臺灣高等法院刑事判決                 99年度上易字第974號
上  訴  人  臺灣臺北地方法院檢察署檢察官
被      告  乙○○
上列上訴人因被告傷害案件，不服臺灣臺北地方法院99年度易字
第437號，中華民國99年3月29日第一審判決（聲請簡易判決處刑
案號：臺灣臺北地方法院檢察署99年度偵字第762號），提起上
訴，本院判決如下：
    主  文
上訴駁回。
    事  實
一、乙○○於九十八年八月十三日下午十二時三十分許，在臺北
    市○○區○○街十九號五樓臺北市立圖書館萬華分館之廁所
    內，因細故與甲○○發生爭執，而心生不滿，竟徒手推甲○
    ○之頭部撞擊廁所門角，致甲○○受有前額裂傷四公分之傷
    害。
二、案經甲○○告訴暨臺北市政府警察局萬華分局報請臺灣臺北
    地方法院檢察署檢察官偵查聲請簡易判決處刑，經臺灣臺北
    地方法院改依通常程序審理，嗣乙○○於準備程序進行中就
    被訴事實為有罪之陳述，經該院合議庭裁定改行簡式審判程
    序。
    理  由
一、訊據被告乙○○矢口否認有何傷害故意，辯稱：「伊係聽到
    告訴人罵伊五字經，才出手推他，要找他理論，不是故意傷
    他。」云云。惟查：上揭事實，業據被告乙○○於警詢時即
    坦認確有徒手推甲○○之頭部撞擊廁所門角，致使甲○○受
    有前額裂傷四公分之傷害之事實（見臺灣臺北地方法院檢察
    署《下稱臺北地檢署》九十八年度他字第一０二八三號卷第
    九頁），被告並迭於原審準備程序中及審理時均坦認不諱（
    見一六頁至第二一頁反面），並經證人即告訴人甲○○於偵
    查中具結證述（見臺北地檢署九十八年度他字第一０二八三
    號卷第二０頁至第二一頁）明確，互核相符，復有臺北市立
    西園醫院九十八年八月十四日第０二三三三八號診斷證明書
    一紙（見臺北地檢署九十八年度他字第一０二八三號卷第三
    頁）附卷可稽，堪信被告於原審審理時出於任意性之自白，
    應與事實相符。被告嗣於本院準備程序及審理時改稱伊只是
    推告訴人，是意外，不是故意傷害告訴人云云，顯係事後卸
    責之詞，並不足採。本件事證明確，被告犯行，洵堪認定，
    應予依法論科。
二、核被告所為，係犯刑法第二百七十七條第一項之傷害罪。
三、原審詳查後，認被告犯行明確，援引刑法第二百七十七條第
    一項、第四十一條第一項前段，刑法施行法第一條之一第一
    項、第二項前段等規定，審酌被告僅因細故即在上開處所徒
    手推告訴人之頭部撞擊廁所門角，致使告訴人受有前額裂傷
    四公分之傷害，惡性非輕，造成告訴人之損害非微，然斟酌
    其前無犯罪紀錄，素行良好，犯罪動機、目的單純，被告於
    犯罪後雖迄未能與告訴人和解，然業表明願與新臺幣六萬元
    與告訴人和解，惟告訴人不願和解，致無法達成和解，並業
    已坦承犯行，知所悔悟，態度良好等一切情狀，量處拘役四
    十日，並諭知易科罰金折算標準，已敘明其認定上訴人犯罪
    事實之證據及理由，雖被告嗣於本院審理時改稱係遭告訴人
    辱罵，欲找告訴人理論，始出手推他云云，惟經核原審認事
    用法並無違誤，量刑亦稱妥適，應予維持。檢察官循告訴人
    之請求上訴，認原審量刑過輕，告訴人並提出國立臺灣大學
    醫學院附設醫院九十九年六月二十三日診字第０九九０六０
    九五三九號診斷證明書為證，該診斷證明書記載：「頭部外
    傷；腦震盪症候群。」（見本院卷），然本件案發時間係九
    十八年八月十三日，距該次門診時間已半年餘，原告訴人提
    出之西園醫院九十八年八月十四日第０二三三三八號診斷證
    明書上僅記載：「前額裂傷四公分、縫合七公分」，並無腦
    震盪症候群之記載，而所謂腦震盪症候群常由病患主訴病情
    為醫師診斷依據，本件告訴人並未提出客觀檢查報告為憑，
    本院認仍以案發後西園醫院診斷證明書之記載為準，先予說
    明；而被告早已提出願支付新台幣六萬元為賠償金，然不為
    告訴人所接受，本院斟酌本件衝突發生緣由及告訴人所受傷
    勢之程度，認原審依刑法第五十七條規各款事由量處被告拘
    役四十日，量刑甚為妥適，並無不當，檢察官徒以量刑過輕
    為由上訴，核無理由，應予駁回。
據上論斷，應依刑事訴訟法第368條，判決如主文。
本案經檢察官許仲瑩到庭執行職務。
中    華    民    國    99    年    7     月    22    日
                  刑事第十七庭  審判長法  官  王聰明
                                      法  官  陳憲裕
                                      法  官  黃雅芬
以上正本證明與原本無異。
不得上訴。
                                      書記官  鄭雅云
中    華    民    國    99    年    7     月    22    日
附錄：本案論罪科刑法條
中華民國刑法第277條
（普通傷害罪）
傷害人之身體或健康者，處 3 年以下有期徒刑、拘役或 1 千元
以下罰金。
犯前項之罪因而致人於死者，處無期徒刑或 7 年以上有期徒刑
；致重傷者，處 3 年以上 10 年以下有期徒刑。

司法院資訊處製作；財團法人民間司法改革基金會備份。
